【裁判字號】    92,上易,1043
【裁判日期】    921223
【裁判案由】    竊盜
【裁判全文】
臺灣高等法院臺南分院刑事判決          九十二年度上易字第一四三號      Ｇ
      上  訴  人
      即  被  告  甲  ○  ○
右上訴人因竊盜案件，不服臺灣臺南地方法院九十二年度易字第八０三號中華民國九
十二年八月二十六日第一審判決（起訴案號：臺灣臺南地方法院檢察署九十二年度營
偵字第二一四號），提起上訴，本院判決如左：
      主      文
上訴駁回。
      事      實
一、甲○○夥同陳廖煥（業經原審判處有期徒刑一年二月確定）及綽號為「阿平」之
    不詳姓名成年男子（下稱「阿平」）等三人，共同意圖為自己不法之所有，於九
    十二年一月二十四日凌晨二時許，由陳廖煥駕駛其所有之車號ＱＫ─八八四○號
    自小客貨車搭載甲○○，綽號「阿平」之成年男子則駕駛其所竊得為賴炳文所有
    之車號ＱＦ─○○二七號自小貨車，前往台南縣白河鎮河東里六十三之三十號前
    ，陳廖煥先以客觀上足以危害人之生命、身體之兇器萬能起子一支撬開乙○○所
    有之車號ＴＩ─一八八七號自小客貨車之左前門，再由綽號「阿平」成年男子持
    客觀上足以危害人之生命、身體之兇器油壓剪刀一支進入車內，剪斷大鎖後，發
    動引擎，甲○○則在旁把風，共同竊取乙○○所有之前揭自小客貨車及車內如附
    表所示之財物。得逞後，由綽號「阿平」成年男子將前揭乙○○所有車號ＴＩ─
    一八八七號自小客貨車駛離，陳廖煥即搭載甲○○駕駛其所有之前揭車號ＱＫ─
    八八四○號自小客貨車尾隨在後，分別駛至台南縣白河鎮○○里○○道路上之台
    灣大哥大基地台附近後，甲○○則留在現場看守前揭竊得之財物，再由陳廖煥載
    「阿平」回到上開竊盜處所，將「阿平」所竊得之車號ＱＦ─○○二七號自小貨
    車駛回大林產業道路處。三人共同將前揭乙○○所有被竊之車內如附表所示之財
    物分別搬至前揭車號ＱＦ─○○二七號自小貨車及ＱＫ─八八四○號自小客貨車
    內後，「阿平」則駕駛車號ＱＦ─○○二七號自小貨車；陳廖煥則駕駛ＱＫ─八
    八四○號自小客貨車搭載甲○○相繼尾隨離去，適於同日凌晨三時五十分許，行
    經台南縣白河鎮河東里之南九十七線道路之際為警查獲，並扣得三人所竊取如附
    表所示之財物、車號ＱＫ─八八四○號自小客貨車乙部，並在陳廖煥身上起出其
    所有之萬能起子乙支在案，甲○○則乘機逃逸。嗣經警循線於同日上午四時三十
    分許，在台南縣白河鎮○○里○○○道路上，尋獲乙○○所有被竊之前揭車，再
    於同日上午五時許，在台南縣白河鎮虎山里三之一號前，尋獲賴炳文所有被竊之
    前揭車，並扣得如附表所示之財物及萬能起子、油壓剪刀各乙支在案。繼於同日
    上午六時四十分許，在台南縣白河鎮河東里之南一七三線三十三點七公里處，逮
    捕甲○○，另綽號「阿平」成年男子則乘隙逃逸。
二、案經台南縣警察局白河分局報請臺灣臺南地方法院檢察署檢察官偵查起訴。
      理      由
一、訊之被告甲○○（下稱被告）坦承於陳廖煥等人竊取乙○○所有之自小客貨車及
    車內財物時，在場把風，及負責看守贓物等情，雖矢口否認與陳廖煥等人共謀及
    有攜帶兇器情事云云，惟查：被告與陳廖煥及綽號「阿平」成年男子確有於上開
    時地竊取被害人乙○○自小客貨車及其自小客貨車內如附表所示財物，業據被告
    及陳廖煥於警訊及偵查中坦承不諱，核與被害人乙○○於警訊及原審審理時指述
    之情節相符，並有刑案現場照片十幀、扣押書、贓物認領保管單各二紙在卷可稽
    ，且係為警當場查獲，而被告於陳廖煥行竊時為其把風，自係以共同犯罪之意思
    參與，且應就共犯中相互利用之行為負完全責任，是攜帶兇器竊盜者雖僅陳廖煥
    及綽號「阿平」者，被告既共同犯罪，自亦無法免責，所辯僅把風不應負共犯及
    攜帶兇器罪責云云，要非可採。本件事證明確，被告犯行洵堪認定，應予依法論
    科。
二、核被告所為，係犯刑法第三百二十一條第一項第四款、第三款之結夥三人以上、
    攜帶兇器之加重竊盜罪。又被告與陳廖煥及綽號「阿平」之成年男子間，就本件
    加重竊盜之犯行，有犯意之聯絡及行為之分擔，均應論以共同正犯。
三、原審以被告罪證明確，因予適用刑法第二十八條、第三百二十一條第一項第四款
    、第三款之規定，並審酌被告等三人於三更半夜攜帶兇器竊取他人財物，嚴重危
    害社會治安，為嚇阻坊間竊盜之徒誑妄，類似竊盜惡行，本該從重量刑，惟念被
    告等於竊得被害人財物後，旋即為警查獲，犯罪所得利益不大暨其犯罪之動機、
    目的、手段、於犯罪後偵審中部分坦承、部分否認等一切情狀，量處被告有期徒
    刑一年二月，以資懲儆，並以扣案之萬能起子及油壓剪刀各乙支，係綽號「阿平
    」成年男子所有，且均係供被告等三人犯罪所用之物，而依刑法第三十八條第一
    項第二款之規定予以宣告沒收。其認事用法，俱無不合，量刑亦無失當之處（按
    被告前有竊盜前科，經判處拘役），被告上訴意旨認非共犯而指摘原判決不當，
    為無理由，應駁回其上訴。
四、至於臺灣南投地方法院檢察署九十二年度偵字第三三三八號併辦意旨所述被告於
    九十二年八月十四日二時四十分許，在南投縣草屯鎮○○里○○路六十八號，侵
    入吳富昌住宅竊盜財物未遂部分，因被告否認犯罪，且與本件被訴部分之犯罪時
    間相隔七月，態樣亦不相同，應非基於概括犯意為之，而無裁判上一罪關係，自
    非本院所得審理，此部分應退回檢察官重行偵查，附此敘明。
據上論結，應依刑事訴訟法第三百六十八條，判決如主文。
本案經檢察官王碧霞到庭執行職務。
中    華    民    國      九十二      年      十二      月      二十三  日
                                  臺灣高等法院臺南分院刑事第二庭
                                      審判長法官  黃    崑    宗
                                            法官  林    勝    木
                                            法官  葉    居    正
右正本證明與原本無異。
不得上訴。
                                      法院書記官  陳    嘉    琍
中    華    民    國      九十二      年      十二      月      二十六  日
附錄法條：
刑法第三百二十一條：
犯竊盜罪而有左列情形之一者，處六月以上五年以下有期徒刑：
一  於夜間侵入住宅或有人居住之建築物、船艦，或隱匿其內而犯之者。
二  毀越門扇、牆垣或其他安全設備而犯之者。
三  攜帶兇器而犯之者。
四  結夥三人以上而犯之者。
五  乘火災、水災或其他災害之際而犯之者。
六  在車站或埠頭而犯之者。
前項之未遂罰之。
附表：
１、男用皮鞋    七十四雙
２、男用步鞋    三十三雙
３、男用拖鞋    四十二雙
４、女用皮鞋    一○七雙
５、女用拖鞋    六十八雙
６、女用馬靴    十五雙
７、居士鞋      三十九雙
８、童用步鞋    九十九雙
９、童用拖鞋    四十三雙
１０、童用皮鞋  六十四雙
１１、襪子      十打
１２、家用音響  乙組


司法院資訊處製作；財團法人民間司法改革基金會備份。
